【裁判字號】    97,財管,36
【裁判日期】    971003
【裁判案由】    選任遺產管理人
【裁判全文】
臺灣雲林地方法院民事裁定              97年度財管字第36號
聲  請  人  丙○○
關  係  人  甲○○
上列聲請人聲請對被繼承人乙○○指定遺產管理人事件，本院裁
定如下：
    主  文
選任甲○○（男，民國○○年○月○○○日生，國民身分證統一
號：Ｚ000000000號，住雲林縣崙背鄉○○村○ 鄰○○路104 號）
為被繼承人乙○○之遺產管理人。
准對被繼承人乙○○（男、民國○○○年○○月○○日生，最後
住所：雲林縣崙背鄉港尾村10鄰新鎮30號，於民國九十六年十一
月八日死亡）之繼承人為承認繼承之公示催告。
被繼承人乙○○之繼承人，應自前項公示催告最後登載新聞紙之
日起，六個月內承認繼承，上述期限屆滿，無繼承人承認繼承時
，被繼承人乙○○之遺產，於清償債權，並交付遺贈物後，如有
賸餘即歸屬國庫。
程序費用新臺幣壹仟元由被繼承人乙○○之遺產負擔。
    理  由
一、本件聲請意旨略以：被繼承人乙○○於民國96年11月08日死
    亡。而坐落雲林縣崙背鄉○○段1379、1380地號土地，為聲
    請人與乙○○等人所共有，因被繼承人乙○○死亡，而其法
    定繼承人均已拋棄繼承，又未能依民法第1177條規定選定遺
    產管理人，致聲請人無以請求分割共有物，認其有利害之關
    係，乃依民法第1178條第2 項等規定，聲請本院選定關係人
    甲○○為遺產管理人等語。
二、按繼承開始時，繼承人之有無不明，而無親屬會議或親屬會
    議未於1 個月內選定遺產管理人者，利害關係人或檢察官得
    聲請法院選任遺產管理人，並由法院依公示催告程序，定6
    個月以上之期限，公告繼承人，命其於期限內承認繼承，民
    法第1177條，第1178條規定分別定有明文。
三、經查，聲請人主張之事實，已據聲請人提出戶籍謄本、土地
    登記謄本及本院96年12月31日雲院隆家馨決96繼字第1044號
    准予備查函影本等件為證，並經本院調閱本院96年度繼字第
    1044號拋棄繼承事件卷查明無誤，自堪信為真實，堪信被繼
    承人乙○○之遺產，確屬無人承認繼承之狀態。參以本件未
    有經親屬會議選定遺產管理人之資料，及聲請人為利害關係
    人，是其所為之聲請與前揭規定並無不合。本院審酌關係人
    甲○○業已出具同意書表明同意擔任被繼承人乙○○之遺產
    管理人，又關係人甲○○並非上開土地之共有人，由其擔任
    遺產管理人當不致生利害衝突，更足徵其公正性等情，認聲
    請人聲請選任甲○○為已故乙○○之遺產管理人，核屬適當
    ，應予准許，爰依法選任甲○○為乙○○之遺產管理人並為
    承認繼承之公示催告。
四、依非訟事件法第21條第1 項前段、民法第1150條前段，裁定
    如主文。
中    華    民    國    97    年    10    月    3     日
                  家事法庭  法  官    潘雅惠
以上正本係照原本作成。
如對本裁定抗告須於裁定送達後10日內向本院提出抗告狀，並應
繳納抗告費新臺幣1,000 元。
中    華    民    國    97    年    10    月    6     日
                            書記官    陳美華


司法院資訊處製作；財團法人民間司法改革基金會備份。
